【裁判字號】    99,簡上,170
【裁判日期】    991020
【裁判案由】    賭博
【裁判全文】
台灣屏東地方法院刑事判決      99年度簡上字第170號
上  訴  人  乙○○
即  被  告
            甲○○
            丙○○
            丁○○
            己○○
            戊○○
上列上訴人因賭博案件，不服本院99年度簡字第1194號中華民國
99年7 月19日刑事簡易判決（99年度偵字第1973號），提起上訴
，本院判決如下：
    主  文
上訴均駁回。
乙○○、己○○各緩刑年，緩刑期間付保護管束，並均應向指
定之政府機關、政府機構、行政法人、社區或其他符合公益目的
之機構或團體提供貳佰小時之義務勞務。
甲○○緩刑貳年，緩刑期間付保護管束，並應向指定之政府機關
、政府機構、行政法人、社區或其他符合公益目的之機構或團體
提供伍拾小時之義務勞務。
丙○○、丁○○各緩刑貳年，緩刑期間付保護管束，並均應向指
定之政府機關、政府機構、行政法人、社區或其他符合公益目的
之機構或團體提供壹佰小時之義務勞務。
    事實及理由
一、本件經本院審理結果，認原審以被告等均確實有意圖營利聚
    眾賭博之犯行，依刑法第268 條之規定，判處被告乙○○有
    期徒刑4 月、被告甲○○、丙○○、丁○○、己○○各有期
    徒刑3 月、被告戊○○有期徒刑4 月，如易科罰金均以新台
    幣1 千元折算一日，並沒收扣案之賭具及賭資，經核無不當
    ，應予維持，本院認定之事實、依據之證據及理由均與第一
    審判決所認定相同，均引用之。
二、被告乙○○、丙○○、丁○○、甲○○、己○○之上訴意旨
    略以：其等對於原審之認事、用法及量刑均無意見，惟因經
    濟困難，請求給予宣告緩刑等語。
三、被告戊○○之上訴意旨略以：其對於原審之認事、用法均無
    意見，惟認原審量刑過重，請求減輕刑度等語。
四、原審之認事、用法既均無違誤，且查原審科刑所依之刑法第
    268 條，其法定刑為3 年以下有期徒刑，得併科新台幣9 萬
    元以下罰金，而原審斟酌被告等之犯罪情節，量處上開刑度
    ，並諭知如易科罰金之折算標準，顯均屬低度刑，而無過重
    可言，亦無從再減輕其刑度，況除被告戊○○以外之其他被
    告均表示對原審所處刑度均無意見，是被告等人之上訴自均
    無理由，應予駁回。
五、惟查被告乙○○、甲○○、丙○○、丁○○前均未曾受有期
    徒刑以上刑之宣告（被告乙○○曾因賭博案經法院判處罰金
    銀元2000元），被告己○○前雖曾因賭博案遭法院判處有期
    徒刑6 月，但早在81年3 月11日執行完畢，此後即未曾再受
    刑之宣告或執行，此有渠等之台灣屏東地方法院檢察署刑案
    資料查註表及台灣高等法院被告前案紀錄表可參，形式上均
    符合刑法第74條第1 項第1 款及第2 款之規定；而被告等人
    雖有上開聚眾賭博犯行，但究其賭博期間為案發當日下午2
    時至3 時20分間，經營時間甚短，且其查獲之賭客僅有9 人
    ，而查扣之賭資為57400 元，規模非大，對法益破壞情節尚
    非嚴重，而被告等人於本院審理中均坦承犯行，深表悔意，
    檢察官亦當庭表示同意對被告乙○○、丙○○、丁○○、甲○○、己○○等五人為緩刑宣告，本院因而認其所受之宣告
    刑，均以暫不執行為適當，爰併予宣告緩刑，以啟自新。本
    院並斟酌被告乙○○、丙○○、丁○○、甲○○、己○○之
    犯罪情節，爰命被告乙○○等5 人各應向指定之政府機關、
    政府機構、行政法人、社區或其他符合公益目的之機構或團
    體提供如主文所示之義務勞務（並各依其素行及參與犯罪之
    程度，諭知應提供勞務之時數），且依刑法第93條第1 項第
    2 款規定，於緩刑期間將被告乙○○等5 人付保護管束。
六、至被告戊○○前曾因賭博案，經法院判處有期徒刑3 月，甫
    於94年6 月1 日執行完畢，有其前科表可憑，雖迄本案辯論
    終結時，已逾5 年，但其前已因賭博案經法院判刑確定並執
    行完畢，竟於5 年內再犯本件賭博罪，顯未自前案中獲得教
    訓，難認無再犯之虞，本院因而認為其不適宜為緩刑宣告，
    附此說明。
據上論斷，依刑事訴訟法第455 條之1 第3 項、第368 條、第37
3 條，刑法第74條第1 項第1 款、第2 款、第2 項第5 款、第93
條第1 項第2 款，判決如主文。
本案經檢察官曾士哲到庭執行職務。
中    華    民    國    99    年    10    月    20    日
          刑事第四庭  審判長  法  官  莊鎮遠
                              法  官  蔡玉雪
                              法  官  李謀榮
以上正本證明與原本無異。
不得上訴。
中    華    民    國    99    年    10    月    20    日
                              書記官  鍾思賢

司法院資訊處製作；財團法人民間司法改革基金會備份。
